臺灣臺中地方法院民事判決
                                   109年度訴字第2548號  
原      告       
即反訴被告  精積國際股份有限公司

法定代理人  潘志朋  
訴訟代理人  張右人律師
複代理人    張豐守律師
被      告  
即反訴原告  大甲車業有限公司                   

法定代理人  凃來旺  

訴訟代理人  蔡其展律師
上列當事人間給付貨款等事件，本院於民國111年3月9日言詞辯
論終結，判決如下：
    主    文
被告應給付原告新臺幣1,761,301元，及自民國109年7月1日起至
清償日止，按週年利率5%計算之利息。
訴訟費用由被告負擔。
本判決第一項於原告以新臺幣587,200元為被告預供擔保，得假
執行。但被告以新臺幣1,761,301元為原告預供擔保後，得免為
假執行。
反訴及其假執行之聲請均駁回。
反訴訴訟費用由反訴原告負擔。
    事實及理由
甲、程序方面： 
　　按被告於言詞辯論終結前，得在本訴繫屬之法院，對於原告
    及就訴訟標的必須合一確定之人提起反訴。反訴之標的，如
    專屬他法院管轄，或與本訴之標的及其防禦方法不相牽連者
    ，不得提起，民事訴訟法第259條、第260條第1項分別定有
    明文。所謂反訴之標的與本訴之標的及其防禦方法有牽連關
    係者，乃指反訴標的之法律關係與本訴標的之法律關係兩者
    之間，或反訴標的之法律關係與本訴被告作為防禦方法所主
    張之法律關係兩者之間，有牽連關係而言。即舉凡本訴標的
    之法律關係或作為防禦方法所主張之法律關係，與反訴標的
    之法律關係同一，或當事人雙方所主張之權利，由同一法律
    關係發生，或本訴標的之法律關係發生之原因，與反訴標的
    之法律關係發生之原因，其主要部分相同，均可認兩者間有
    牽連關係（最高法院70年度台抗字第522號裁定意旨參照）
    。本件原告起訴請求被告依買賣契約給付如附件編號1、5-1
    2之自行車卡鞋（下稱卡鞋）未付之價金，被告則主張因原
    告交付之卡鞋有瑕疵依法解除契約，除拒絕原告之請求外，
    並於本件審理時提起反訴請求原告返還已給付如附件編號1-
    12所示之價金美金49,306.83元（包括編號2、3、4全部價金
    美金24,423.27元及編號1、5-12已付之訂金美金24,883.56
    元），核本訴、反訴主張之權利係由同一法律關係發生，且
    反訴之標的與本訴之防禦方法有牽連關係者，與前述規定相
    合，且無民事訴訟法第260條規定之情形，應予准許。
乙、實體方面：
壹、本訴部分：
一、原告主張：
㈠、被告自民國106年6月1日起至107年1月10日間陸續委託原告製
    作卡鞋，各次情形詳如準備書狀附件所示（見本院卷一第17
    3頁，兩造不爭執買賣內容如附件所示），有訂購單及出貨
    單可佐，原告製作完成後分別於107年6月29日及同年7月6日
    將附件編號1、5-12卡鞋寄送被告指定之臺中市○○區○○○路00
    0巷00號，由被告員工收受，惟被告僅給付30%定金，尚有70
    %尾款1,761,303元未經被告給付，爰依買賣之法律關係請求
    被告給付。
㈡、被告雖於107年5月21日告知交付之卡鞋有瑕疵云云，然經原
    告請其寄回確認並更換新品，惟被告並無回應；被告嗣於10
    7年7月17日又稱附件編號5、9之卡鞋品質不好，原告亦要求
    將貨品寄回處理，然被告表示要全部檢查；被告於同年月23
    日又稱脫膠，業經消費者丟掉等語。原告乃於翌日前往被告
    處，請被告隨機取出卡鞋各自送交財團法人鞋類暨運動休閒
    科技研發中心（下稱鞋技中心）進行膠著力試驗。原告所送
    卡鞋，經試驗結果認附件編號1、5-12卡鞋均符合經濟部工
    業局105年10月3日工知字第10500854041號臺灣製產品MIT微
    笑標章驗證鞋類產業之多功能運動鞋全鞋剝離標準(下稱全
    鞋剝離標準)，且原告交付之卡鞋膠著力高於全鞋剝離標準2
    -3倍，顯不具瑕疵；原告請被告收集其認具瑕疵之卡鞋，交
    由原告處理，惟被告未予理會，其後被告即寄發存證信函，
    主張依民法第359條解除契約，原告於收受該函後即與被告
    法定代理人聯繫，並否認卡鞋具有瑕疵，並未置之不理，自
    難認被告之解除已生效力。
㈢、又被告前亦曾先後委託訴外人千丰事業股份有限公司、大嘉
    實業有限公司製造同款卡鞋，由原告提出之相片(本院卷一
    第175-181頁)觀之，實難分辨為何人製造；被告所稱瑕疵卡
    鞋，原告未曾見過，無從確認係原告所生產。另被告主張編
    號1、5-12卡鞋共3,240雙具有瑕疵，未能舉證以實其說，且
    依鞋技中心試驗報告，系爭卡鞋之膠著力已符合約定品質，
    被告主張徒手拉扯鞋底測試並無必要，即便另有測試標準，
    亦應由其舉證；再編號1、5-12卡鞋交付日久，其鞋面為聚
    胺酯(PU），鞋底則為尼龍，膠合後具有易水解之性質，被
    告將之置於倉庫2年有餘，始主張勘驗，無法證明107年6、7
    月間製造之卡鞋存有瑕疵。
㈣、臺灣檢驗科技股份有限公司（下稱臺灣檢驗公司）於110年9
    月28日出具之試驗報告(下稱臺灣檢驗公司試驗報告)雖記載
    相關實驗室數值，惟該公司於110年8月26日函文中亦說明本
    件鑑定未提供買賣雙方允收要求值，故無法加以判定商品通
    過檢驗與否及品質優劣情況，尚無法證明送驗之卡鞋具有瑕
    疵，及膠著力受環境及加工過程影響等語，被告遲至110年9
    月22日方對107年6、7月間製造之卡鞋進行鑑定，自難以臺
    灣檢驗公司試驗報告作為送驗之卡鞋具有瑕疵之證明。
㈤、聲明：⒈被告應給付原告1,761,301元，及自本院109年度司促
    字第19137號支付命令送達之翌日起至清償日止，按週年利
    率5%計算之利息。⒉願供擔保請求宣告假執行。
二、被告則以:
㈠、兩造成立附件所示卡鞋之買賣契約，被告已給付附件編號2-4
    (935雙)及附件編號1、5-12之買賣價金合計美金49,306.83
    元，嗣原告分別於107年4月18日、7月7日、7月27日交付其
    餘卡鞋給被告，被告隨即陸續出售國外代理商，然未久即接
    獲國外代理商通知卡鞋鞋底嚴重脫膠，致完全無法使用，經
    被告檢查未出售之卡鞋後，即發現鞋底與鞋面未完全黏著，
    被告訂購之卡鞋是騎乘公路自行車此類高速行駛車款之騎士
    所穿，用以固定在自行車之腳踏板上，因此卡鞋之密合度非
    常重要，以避免車鞋於行駛時脫落造成危險，是原告交付之
    卡鞋具重大瑕疵，而經原告向被告反映上情，原告卻無法提
    出妥善解決方案，被告僅得於107年8月27日依民法第359條
    以大甲郵局存證號碼73號存證信函解除附件編號2-4之買賣
    契約(935雙)，並請求返回價金，並以280號存證信解除附件
    編號1、5-12之買賣契約(3,240雙)，原告未為任何處理，直
    至109年6月始為價金之請求，兩造間既不存買賣契約關係，
    原告請求編號1、5-12卡鞋價金1,761,301元為無理由。
㈡、原告雖提出鞋技中心出具之試驗報告，其試驗標的是否為原
    始狀態，尚不可知；且鞋技中心所作之膠著力試驗是適用多
    功能運動鞋之全鞋剝離標準，而多功能運動鞋(例如：慢跑
    鞋、籃球鞋等)之用途是為保護使用者足部，避免足部受傷
    ，因此主要功能應是著重在足部包覆及衝擊力之吸收，鞋底
    並不會產生強力拉扯，與本件卡鞋應適用之標準並非相同，
    是原告以送驗之卡鞋均通過多功能運動鞋之全鞋剝離標準主
    張系爭卡鞋不具瑕疵，並不足採；被告認為得依徒手拉扯鞋
    底作為測試方法，自行車競速時對鞋體的拉力遠大於此，被
    告卻百般拒絕此測試，可推知系爭卡鞋品質堪慮；且經被告
    詢問鞋技中心，所得回覆為卡鞋底膠著力測試尚無標準；原
    告送交鞋技中心鑑定之卡鞋，其中客訴4-7、9、10、13、15
    、16號為附件編號10之商品；客訴3、14號則為附件編號6之
    商品，試驗結果膠著力之平均值分別為393N(40.1kgf)、469
    N(47.8kgf)(此批鞋送驗兩雙，故有兩數值)；361N(36.8kgf
    )；412N(42.0kgf)，膠著力平均值並不低，卻仍有黏著失敗
    之瑕疵，可知鞋技中心試驗之係數與鞋體與鞋底是否黏著無
    關，亦可從同批鞋卻測得相差甚遠之數值得知系爭卡鞋品質
    不一。
㈢、又台灣檢驗公司試驗報告確認NXROADS-43號(與附件編號2同
    批)之卡鞋有黏著失敗之情事，而黏著失敗之原因為膠著劑
    ，可知該卡鞋確有脫膠之瑕疵，不因儲放之時間、地點而受
    影響，且依履勘時車鞋之外型觀之，亦無原告所稱水解之情
    況；再者，該試驗報告中BXROADS-43號(與附件編號3同批)
    卡鞋照片亦顯示鞋體部分範圍有黏著失敗之情況，應有瑕疵
    。原告雖抗辯並非附件所示卡鞋皆有瑕疵等語，惟為免鑑定
    範圍過廣，兩造已合意由抽樣方式進行鑑定，並特定鑑定範
    圍為附件編號2、3之卡鞋，且考量卡鞋是外銷國外予競速自
    行車選手，安全要求較高，本次送驗之卡鞋確都有脫膠情形
    ，瑕疵比例為高，並已影響被告商譽，可知系爭卡鞋不具應
    有品質；且被告同時期僅會委託一家廠商代工，從鞋體之塗
    裝、鞋底及包裝外箱均可明確辨識代工廠別，原告於勘驗現
    場亦不爭執送鑑定之卡鞋為其製造，是原告抗辯無法辨認鞋
    款，應無理由。
㈣、聲明：⒈原告之訴駁回。⒉若受不利判決，願供擔保，請准宣
    告免為假執行。
貳、反訴部分：
一、反訴原告（即本訴被告，下仍稱被告）主張：
㈠、附件所示卡鞋，被告已付美金49,306.83元，因原告交付之卡
    鞋發生嚴重脫膠情事，完全無法使用，被告檢查未售出之貨
    品後，發現鞋底與鞋面未完全黏著，影響車鞋之效用，為負
    全責，即全數召回，並向原告反映，惟原告未提出解決方案
    ，被告祗能依法解除契約，爰依民法第259條第1款、第2款
    請求返還已付之價金美金49,306.83元（即附件編號2、3、4
    已付之價金及編號1、5-12已付之訂金）併受領時起算之利
    息。
㈡、聲明：⒈原告應給付被告美金49,306.83元，及自107年4月24
    日起至清償日止，按年息百分之5計算之利息。⒉願供擔保，
    請准宣告假執行。
二、反訴被告主張（即本訴原告，下仍稱原告）主張：
㈠、被告未能證明原告交付之卡鞋有瑕庛，且卡鞋之鞋體與鞋底
    是否剝離，受儲藏地點與製程影響，難以台灣檢驗公司之鑑
    定結果認原告交付之卡鞋具有瑕疵等語。
㈡、聲明：⒈被告之反訴駁回。⒉如受不利判決，願供擔保請准宣
    告免假執行。　　
參、兩造不爭執事項：(見本院卷二第301頁)：
一、本件卡鞋買賣契約之採購內容如本院卷一第295頁所載（即
    如附件所示）。
二、原證二試驗報告（本院卷一第183-209頁）之形式上真正不
    爭執。
三、對臺灣檢驗公司之試驗報告（本院卷二第185-196頁）形式
    上真正不爭執。
四、原告有收受被告所寄發如原證四（本院卷一第217到224 頁
    ）之存證信函。
肆、本院之判斷：
一、本訴部分：　　　　
㈠、原告主張兩造間存在卡鞋之買賣契約，買賣內容如附件所示
    ，且已全部交付被告，其中編號1、5-12部分，被告僅支付3
    0%訂金，尚有70%尾款尚未支付等情，為兩造所不爭執，並
    有原告提出與採購內容相符之發票、出貨單、訂購單等在卷
    可佐（見109年度司促字第19137號卷《下稱司促卷》第13-81
    頁），堪信為真實。
㈡、按買賣契約成立後，買受人應負交付約定價金於出賣人之義
    務，為民法第367條所明定。查被告向原告所採購之附件所
    示之卡鞋，已經原告全數交付被告，業如前述。被告既已收
    受原告交付之卡鞋，就編號1、5-12價金中尚未給付之70%尾
    款自有給付之義務，又編號1、5-12未付之價金數額詳如附
    件所示，合計1,761,302元，原告請求1,761,301元，自應准
    許。
㈢、被告雖以原告交付之卡鞋具重大瑕疵，被告業已通知原告解
    除契約，原告不得請求未付之價金為辯；就此有利於己之事
    實，被告自應負舉證之責。經查：
  ⒈被告雖提出國外消費者反應卡鞋脫膠，致鞋底與鞋面分離之
    網路內容及照片（見本院卷一第231-253頁），惟為原告所
    否認，被告自應舉證前述卡鞋脫膠為真實，及該卡鞋係原告
    所交付之事實。被告雖提出退運之報單及附件三（見本院卷
    二第183、187頁）作為退運卡鞋係原告交付附件編號1-6、1
    0-12之證明，然前述報單既無採購單號記載，不足證明退運
    卡鞋全係原告所交付，復被告自承消費者退回瑕庛卡鞋之相
    關文件，因時間已久而未留存等語（見本院卷二第181-182
    頁），則被告所稱客訴之卡鞋是否為原告所交付，亦乏證據
    證明（被告亦自承客訴18之卡鞋並非附件所示訂單之鞋子，
    見本院卷二第301頁）。
　⒉又被告自承其所訂購之卡鞋，屬競速自行車選手所使用，要
    讓使用者之足部與腳踏板緊密結合，與一般多功能運動鞋（
    如慢跑鞋、籃球鞋等）用途不同，不可能適用同一剝離標準
    等語，然亦自承目前並無標準定義要求值（見本院卷一第34
    4頁），且主張應以徒手方式判斷能否剝離鞋體與鞋底作為
    卡鞋是否具瑕疵之標準。惟被告既知其所訂購之卡鞋係供競
    速自行車選手使用之鞋類，自應就其訂購之卡鞋應具有之品
    質或特性與原告約定明確，而非以徒手能否剝離鞋體與鞋底
    作為判斷標準，何況被告並未舉證此為兩造對於卡鞋品質所
    為之約定。
　⒊如前所述，被告迄未提供卡鞋之剝離標準，而原告於接獲被
    告告知消費者反應卡鞋脫膠情事後，即自被告處隨機抽取7
    雙送鞋技中心（為經濟部委託驗證之機構）檢驗卡鞋之膠著
    力（測試執行期間：107年7月25日至107年7月31日），檢驗
    結果，送驗之卡鞋均合於經濟部工業局105年10月3日修正公
    告之臺灣製產MIT微笑標章多功能運動鞋之膠著力驗標準，
    有其提出之試撿報告及經濟部工業局網站資料可佐（見本院
    卷一第183-215頁）；被告雖辯稱原告所送卡鞋是否為交貨
    時之原始狀態尚非無疑等語，惟被告既未將所主張瑕疵之卡
    鞋送驗，以證明瑕疵存在，即未能證明原告交付之卡鞋確具
    瑕疵。
　⒋本院於110年4月29日赴被告倉庫所在履勘附件編號2、3之卡
    鞋（自國外退運），並隨機抽取編號2、3之卡鞋，經被告在
    場人員以手掰開鞋面與鞋底，確呈脫膠情形，另被告在場人
    員示範卡鞋穿著方式並現場踩踏被告自行準備之固定式自行
    車，亦見有脫膠情形，有本院驗筆錄及履勘照片可佐（見本
    院卷二第15-51頁），然因勘驗時間距附件編號2、3卡鞋交
    貨日之107年4月18日，已達3年之久，卡鞋狀況自難與原告
    交貨時相提並論，且以手掰方式或踩踏方式判斷膠著力，其
    結果與操作人個人之使力方法、操作步驟及所提供之自行車
    有關，已難認係客觀之檢驗方式；復本院嗣依被告聲請將履
    勘時抽取之編號2、3卡鞋各1雙（即NXROADS-43、BXROADS-4
    3）送台灣檢驗科技股份有限公司（下稱台灣檢驗公司）鑑
    定鞋底膠著力，其結果，NXROADS-43卡鞋有黏著失敗情事，
    BXROADS-43則無此註記，有試驗報告2紙在卷可佐（見本院
    卷二第189-195頁），參以台灣檢驗公司函文所作說明：報
    告僅能提供測試後之數據，由於貴單位未提供買賣雙方允收
    要求值，故無法加以判定商品通過與否及品質優劣情況，膠
    著力之好壞與樣品儲存地點、上膠時之加工過程等有密不可
    分關係，影響程度需要長期進行品保數據之收集與追蹤，並
    非僅用一雙樣鞋測試就能知曉等語（見本院卷二第155頁）
    ，可知送驗之卡鞋是否合於被告要求之品質或具備之膠著力
    ，仍應由被告提供約定之數值始能判斷有無合於約定之品質
    ，何況本院抽取送驗之卡鞋，其時間距交貨日至少已3年，
    原難期待其膠著力仍與交貨時相同，是依上述履勘結果及台
    灣檢驗公司試驗結果，均無法證明原告於交付附件編號2、3
    、4卡鞋時未具備被告要求之品質。
㈣、據上，被告未能舉證證明原告交付之卡鞋存有被告所稱之瑕
    疵，則被告以卡鞋具有瑕疵為由解除契約，即非合法解除，
    自不生解除契約之效力。是原告請求被告給付附件編號1、5
    -12之價金，自屬有理由。
二、反訴部分：
    被告以其業已解除附件所示卡鞋採購契約，並依民法第259
    條第1、2款規定請求原告返還已付之買賣價金美金49,306.8
    3元，暨自原告收受最後一筆金之日即107年4月24日起至清
    償日止按年息5%計算之利息，惟依前所述，被告所為解除不
    生解除之效力，是被告反訴請求原告為上述之給付即難准許
    ，應予駁回。
伍、綜上所述，原告依買賣之法律關係，請求被告給付1,761,30
    1元，及自被告收受本院109年度司促字第19137號支付命令
    翌日（即109年7月1日，送達證書見司促卷第117頁）起至清
    償日止，按週年利率5%計算之利息，為有理由，應予准許。
    原告陳明願供擔保，聲請宣告假執行，經核於法並無不合，
    爰酌定相當擔保金額予以准許。又被告依民法第259條第1、
    2款規定反訴請求被告給付美金49,306.83元暨遲延利息，為
    無理由，應予駁回；被告之反訴暨經駁回，其假執行之聲請
    ，因訴之駁回而失所依據，不予准許。
陸、本件事證已臻明確，兩造所提其餘攻擊防禦方法及證據，經
    本院審酌後，核與本件判決結果不生影響，爰不一一論述，
    附此敘明。
柒、據上論結，本件原告之訴為有理由，被告之反訴則為無理由
    ，依民事訴訟法第78條，判決如主文。　　
中　　華　　民　　國　　111 　年　　4 　　月　　13　　日
                  民事第五庭  法  官　李蓓
以上正本係照原本製作，
如對本判決上訴須於判決送達後 20 日內向本院提出上訴狀。如
委任律師提起上訴者，應一併繳納上訴審裁判費。
中　　華　　民　　國　　111 　年　　4 　　月　　14　　日
                              書記官  陳采瑜